# 求教陈版，ifrs 新收入准则下，所得税的考虑

提问人：介个 时间：2019-05-29 22:21:17
陈版主您好，
背景：港股上市的内地房地产企业，报送港股报告时，公司会基于 ifrs的新收入准则确认相应收入。
1 、由于在PRC下不符合收入的确认条件，但 ifrs下可以确认收入，此时港股报告确认相关收入，是否需要考虑所得税影响？
2 、PRC 下预缴的增值税与土地增值税结算周期很可能超过 1 年，甚至更长，对于此类预缴纳的税费，报表披露时是否需要考虑调整至非流动资产更为合理？
还望陈版在百忙中予以解惑。

回答人：chenyiwei
1 、（此处不考虑 “在 PRC下不符合收入的确认条件，但 ifrs 下可以确认收入” 这一判断本身是否符合两项准则各自的规定）由此导致港股报告中资产、负债的账面价值与计税基础之间出现差异，应据此在港股报告中确认递延所得税资产或负债（受制于 IAS 12/HKAS 12 对递延所得税资产确认的限制）。
2 、虽然预期结算周期超过一年，但仍属于 IAS 1 或者《企业会计准则第30 号——财务报表列报》所定义的 “一个正常营业周期” 之内，故仍属于流动资产和流动负债。

提问人：介个 时间：2019-05-31 11:10:51
感谢陈版主。针对第 1 条，按照您的解释，由于预收款项存在税会差异（ifrs会结转相应收入），公司需要确认 DTL。在港股报告中，我们无需考虑 “因准则不同导致利润变动，不影响港股报告中当期所得税费用（不确认应交税费--所得税）”？

回答人：chenyiwei
应交所得税和对应的当期所得税费用是根据税法规定计算的，与执行何种会计准则无关。所以在港股报告中的当期所得税费用和应交所得税与企业会计准则下是一样的。

提问人：lovelyandy 时间：2019-11-02 06:30:28
陈版，请教，企业原先在合同期按时间平均分摊确认收入，现改成新收入准则后变为按服务提供进度确认收入，问题是，比如一个合同，合同期 2017年初-2019 年底，按合同期分摊确认的收入在 2017 ， 2018 年度已经缴过所得税，由于收入确认方式改变，导致 2019 年确认收入发生变化，由此造成所得税差异，应该怎么处理？

回答人：chenyiwei
税法规定并未修改，继续按原规定计算纳税。由此导致的差异属于暂时性差异，应按所得税准则规定考虑能否确认递延所得税资产。